【裁判字號】    92,毒抗,563
【裁判日期】    921127
【裁判案由】    毒品危害防制條例
【裁判全文】
臺灣高等法院刑事裁定                            九十二年度毒抗字第五六三號
    抗  告  人  臺灣桃園地方法院檢察署檢察官
    被      告  甲○○
右抗告人因被告違反毒品危害防制條例案件，不服臺灣桃園地方法院中華民國九十二
年十月八日裁定（九十二年度毒聲字第二六二七號）提起抗告，本院裁定如左：
    主  文
抗告駁回。
    理  由
一、本件檢察官聲請意旨略以：被告甲○○於民國（下同）九十二年六月二十三日下
    午三時許，在桃園縣龜山鄉幸福社區內，非法施用第二級毒品安非他命，嗣於九
    十二年七月十七日十六時五十分許，在國道三號公路南向七十二公里處（桃園縣
    龍潭鄉境內）為警查獲，因認被告涉有施用第二級毒品安非他命之犯嫌，而聲請
    將被告裁定送觀察勒戒處所觀察云云。
二、按犯毒品危害防制條例第十條之罪者，固應先將被告送勒戒處所觀察、勒戒，惟
    是否有犯毒品危害防制條例第十條之罪，應依證據認定之，而被告之自白不得作
    為有罪判決之唯一依據，仍應調查其他必要之證據，以察其是否與事實相符，刑
    事訴訟法第一百五十四條第二項、第一百五十六條第二項分別定有明文。查本件
    被告於九十二年七月十七日十六時五十分許，在國道三號公路南向七十二公里處
    為警查獲，而於警訊時雖供承有於九十二年六月二十三日十五時左右，在桃園縣
    龜山鄉幸福社區內施用毒品云云，惟嗣於偵查時即否認有施用毒品安非他命之行
    為，且被告之尿液經送請台灣檢驗科技股份有限公司檢驗結果，發現呈安非他命
    陰性反應，此有該公司九十二年八月十一日濫用藥物尿液檢驗報告書影本乙紙在
    卷足憑，嗣經原審法院送請憲兵司令部刑事鑑識中心複驗，亦因該尿液有滲漏情
    形，致無法鑑驗，此有該中心刑事鑑識員梁美玲具名函覆在卷可稽﹔至被告於上
    揭時地為警查獲時雖並扣得吸食器乙組，惟被告當日所採集之尿液經檢驗結果並
    無安非他命成分，被告是否有以此吸食器供其施用安非他命，已有可疑，自尚難
    即認被告有以此吸食器供其於九十二年六月二十三日施用毒品安非他命，是被告
    於警訊時之自白並無何積極證據足資證明與事實相符，依上揭說明，自不得作為
    被告有施用毒品安非他命之論據，則並無何積極證據足資證明被告有施用第二級
    毒品安非他命之犯行，原審法院因而駁回檢察官對被告為觀察勒戒之聲請，經核
    並無不合，檢察官抗告意旨猶執被告於警訊時之自白及經警於上揭時地查扣之吸
    食器一組，仍認被告有施用毒品安非他命犯行，而指摘原審裁定係屬不當，尚難
    認有理由，應予駁回。
三、據上論斷，應依刑事訴訟法第四百十二條，裁定如主文。
中      華      民      國    九十二    年     十一     月    二十七    日
                              臺灣高等法院刑事第三庭
                                  審判長法  官  張  連  財
                                        法  官  林  明  俊
                                        法  官  張  傳  栗
右正本證明與原本無異。
不得再抗告。
                                        書記官  秦  慧  榮
中      華      民      國    九十二    年    十二      月      一      日


司法院資訊處製作；財團法人民間司法改革基金會備份。
